臺灣高等法院刑事裁定　　　　　　　　　100年度抗字第831號
抗　告　人　郭春青
即　被　告
上列抗告人因賭博等案件，不服臺灣桃園地方法院中華民國100
年6月27日裁定（100年度易字第322號），提起抗告，本院裁定
如下：
    主  文
抗告駁回。
    理  由
一、本件抗告意旨略稱：抗告人即被告郭春青因違反電子遊戲場
    業管理條例案件，經臺灣桃園地方法院100年度易字第322號
    判決（下稱本件判決）有罪，抗告人收到本件判決正本，本
    想在法定上訴期間10日內提起上訴，但因抗告人公公病痛纏
    身，需要照顧，又因小孩有遺傳多骨症疾病，身體不適，需
    要住院動手術，又近考試，需要抗告人照顧，抗告人心力交
    瘁，經配偶提醒，始提出訴，抗告人並非故意逾期上訴。今
    抗告人已澈底悔悟，請求撤銷原判決，從輕量刑云云。
二、按提起上訴，應以上訴書狀提出於原審法院為之。上訴期間
    為10日，自送達判決後起算。原審法院認為上訴不合法律上
    之程式者，應以裁定駁回之，刑事訴訟法第350條第1項、第
    349條前段、第362條前段分別定有明文。次按送達文書，除
    刑事訴訟法第1編第6章有特別規定外，準用民事訴訟法之規
    定，送達不能依民事訴訟法第136條、第137條規定為之者，
    得將文書寄存送達地之自治或警察機關，並作送達通知書兩
    份，一份黏貼於應受送達人住居所、事務所、營業所或其就
    業處所門首，另一份置於該送達處所信箱或其他適當位置，
    以為寄存送達，自寄存之日起，經10日發生效力，刑事訴訟
    法第62條、民事訴訟法第138條第1項、第2項規定甚明。
三、查抗告人因違反電子遊戲場業管理條例等案件，經原審法院
    於100年5月13日以本件判決判處罪刑，本件判決正本先以郵
    務送達方式送達至桃園縣中壢市○○路○段594號之抗告人住
    所，但未獲會晤抗告人，亦無可得受領之同居人或受僱人，
    遂製作送達通知書兩份，其一黏貼於抗告人住所門首，另一
    置於抗告人住所信箱，告知本件判決正本寄存於抗告人住所
    所在地之警察機關即桃園縣警察局中壢分局龍興派出所，通
    知抗告人前往領取，以完成寄存送達程序，此有本件判決正
    本送達證書附卷可佐（見原審易字第322號卷74頁）。本件
    判決正本既以寄存送達方式送達抗告人，依法自寄存之日即
    100年5月31日起經10日而於100年6月9日發生送達效力，當
    自裁定送達抗告人之翌日即100年6月10日起算上訴期間10日
    ，再依司法院所訂法院訴訟當事人在途期間標準第2條規定
    ，加計1日在途期間，計至100年6月19日為止，因100年6月1
    9日適為星期日，故上訴期間迄於翌日星期一即100年6月20
    日屆滿。抗告人遲至100年6月22日始向原審法院提出上訴書
    狀，此有其上訴書狀所蓋原審法院收狀戳足憑（見同上原審
    卷第80頁），顯逾上訴期間。
四、次查刑事訴訟法第67條第1 項規定，非因過失，遲誤上訴、
    抗告或聲請再審之期間，或聲請撤銷或變更審判長、受命推
    事、受託推事裁定或檢察官命令之期間者，於其原因消滅後
    五日內，固得聲請回復原狀。然揆諸最高法院21年抗字第16
    9號裁定意旨，縱聲請回復原狀，依法亦須以當事人非因過
    失不能遵守期限者為限，所謂非因過失，係指逾期之緣由非
    可歸責於當事人而言，若其不能遵守期限由於自誤，即不能
    謂非過失。本件抗告人所陳抗告意旨，其謂因家庭照顧因素
    遲誤上訴期間，經配偶提醒，始提出上訴，係屬自誤上訴期
    間之可歸責於己過失，故本件亦無容許抗告人回復原狀之餘
    地。
五、綜上所述，本件原審法院以抗告人之上訴逾上訴期間，裁定
    駁回抗告人之上訴，核無違誤，抗告人仍執前詞提起抗告，
    為無理由，應予駁回。
據上論斷，應依刑事訴訟法第412條，裁定如主文。
中    華    民    國   100    年    7     月    29    日
                 刑事第二十四庭  審判長法  官  李錦樑
                                       法  官  張惠立
                                       法  官  陳恆寬
以上正本證明與原本無異。
不得再抗告。
                                       書記官  黃家麟
中    華    民    國   100    年    8     月    2     日